# 法人可以作为股份支付的对象吗

提问人：aobulong 时间：2022-04-29 13:48:00
求助各位大佬，法人可以作为股份支付的对象吗？比如公司供应商为有限责任公司，公司为该供应商提供低价股份，那公司的股份支付对象是该供应商法人主体，还是该供应商穿透到最终的自然人股东？
请各位不吝赐教{:1_388:}

回答人：chenyiwei
从广义上说，所有为本企业提供资源的自然人或者法人都可以成为股份支付的对象，因此作为法人的客户或者供应商可以成为股份支付对象。除非相关股份明确授予其特定自然人股东或高管等，否则授予法人的激励股份无需穿透到最终享有该权益的自然人。